臺灣桃園地方法院交通事件裁定　　　　　　　　　　九十三年度交聲字第三四四號
　　原處分機關　交通部公路局新竹監理所桃園監理站
　　異　議　人　甲○○　男　四.
右列受處分人因違反道路交通管理處罰條例案件，對於交通部公路局新竹監理所桃園
監理站民國九十三年七月二十二日所為之處分（原處處分案號：桃監裁三字第五二—
Ｄ一Ａ五六四二二七號），聲明異議，本院裁定如左：
    主    文
異議駁回。
    理    由
一、原處分意旨略以：聲明異議人甲○○於九十二年八月三十日十七時十分駕駛車號
    ＲＴＺ─二八六號輕型機車行經桃園縣蘆竹鄉○○路與南國街口前，為桃園縣警
    察局大園分局蘆竹派出所攔截舉發「闖紅燈」，並填摯桃警交字第Ｄ一Ａ五六四
    二二七號違規通知單，嗣經交通部公路局新竹區監理所桃園監理站於九十三年七
    月二十二日，以桃監裁三字第五二—Ｄ一Ａ五六四二二七號違反道路交通管理事
    件裁決書處罰聲明異議人新台幣（下同）肆仟伍百元。本件聲明異議意旨則以異
    議人於違規時間、地點無闖紅燈且並未簽名收受違規罰單，該處分顯有侵害聲明
    異議人之嫌云云。
二、汽車駕駛人，行經有燈光號誌管制之交岔路口闖紅燈者，處新臺幣一千八百元以
    上五千四百元以下罰鍰，道路交通處罰條例第五十三條規定亦定有明文。
三、經查：
  (一)本件聲明異議人甲○○於九十二年八月三十日十五時十分駕駛車號ＲＴＺ—二八
    六號輕型機車，行經桃園縣蘆竹鄉○○路與南國街前，為桃園縣警察局大園分局
    蘆竹派出所攔截舉發「闖紅燈」，並填摯桃警交字第Ｄ一Ａ五六四二二七號違規
    通知單之事實，業據證人即本件舉發之桃園縣警察局大溪分局蘆竹派出所警員陳
    志潔於本院訊問時證述明確，並有桃園縣警察局大溪分局九十三年六月二十一日
    園警分交字第０九三四０一二四三一號函、桃園縣警察局桃警交字第Ｄ一Ａ五六
    四二二七號舉發違反道路交通管理事件通知單一份附卷可稽。
  (二)而異議人至監理站對於當時違規之情形陳稱，過馬路時係停車推車過馬路，當時
    員警就舉發我闖紅燈云云，有交通違規陳述單及查詢單一紙附卷可稽，然聲明異
    議人於本院訊問時則稱：伊沒有闖紅燈，剛過十字路口禁止線的時候，號誌剛好
    亮紅燈，過了路口，警察就叫伊到路邊，並開罰單云云，與聲明異議人先前在監
    理站所述不符，不知異議人所述何者為真，聲明異議人又未提出其他證據以資證
    明何者為實，故其上開所述均顯難採信。聲明異議人復辯稱，伊沒有收到罰單，
    而且我是一年以後才收到裁決書云云，然證人陳志潔於本院訊問時證稱：「違規
    人當時是走中正路往桃園市方向行駛，行經該交通路口，紅燈亮起後兩、三秒才
    通過交叉路口，我才將他攔停下來，請他出示行、駕照，告知闖紅燈舉發，然後
    填寫罰單‧‧‧但違規人拒絕簽名，我還是將罰單第一聯交給違規人收執。」（
    見本院九十三年九月十七日訊問筆錄第三頁）等語，按證人陳志潔與異議人並無
    怨隙，當日係在該路段執行交通違規取締，實無故意設詞誣陷異議人違規之理，
    自應以其證詞為可採，是聲明異議人上開辯解，並未闖紅燈，且未收到罰單云云
    ，委難採信，聲明異議人違規闖紅燈之行為足堪認定。且按交通警員掣單舉發違
    反道路交通管理處罰條例所列之違規事實，本質上為行政處分，係公務員基於職
    務上權力，依法就特定之具體事件所為具公法上效果之單方行政行為，基於公務
    員為公法上行為具有公信力之原則，該行政處分當可被推定為真正，其據以依法
    處分之事實認定亦為正確。又本件員警陳志潔與異議人並無仇怨，應無捏造事實
    違法取締，並甘冒偽證罪嫌到庭偽證之必要，是執勤警員本其維護交通秩序、安
    全職責所為之舉發，自應受到合法、正確之推定。
  (三)再者，本件異議人並未就執勤員警之舉發有何不當提出相關證據以供調查。本院
    亦查無證據足資證明執勤員警有何捏造事實違法取締之情事存在。則執勤警員本
    其維護交通秩序、安全職責所為之舉發，自應受到合法、正確之推定，異議人辯
    稱未闖紅燈及並未簽名收受違規罰單云云，即難採信。
四、綜上，舉發單位以異議人有前揭違規事實，依道路交通管理處罰條例第五十三條
    第一項之規定舉發，核屬有據。原處分機關以異議人係違反該項規定，處罰鍰肆
    仟伍佰元，經核無誤，異議人空言否認違規，指摘原處分不當，為無理由，應予
    駁回。
據上論斷，應依道路交通案件處理辦法第十九條，裁定如主文。
中　　　華　　　民　　　國　　九十三　　年　　 十二 　　月　　二十二　　日
                                臺灣桃園地方法院交通法庭
                                    法  官  黃永定
右正本證明與原本無異。
如不服本裁定，應於送達後五日內，向本院提出抗告狀。
                                      書記官  施春祝
中　　　華　　　民　　　國　　九十三　　年　　 十二 　　月　　二十二　　日
